【裁判字號】    97,訴,1392
【裁判日期】    970925
【裁判案由】    衛星廣播電視法
【裁判全文】
臺北高等行政法院裁定
                                     97年度訴字第01392號
原      告  年代網際事業股份有限公司
代  表  人  甲○○（董事長）
被      告  國家通訊傳播委員會
代  表  人  彭芸（主任委員）
上列當事人間因衛星廣播電視法事件，原告不服國家通訊傳播委
員會中華民國97年4 月24日通傳訴決字第09700027370 號訴願決
定，提起行政訴訟，本院裁定如下：
    主  文
原告之訴駁回。
訴訟費用由原告負擔。
    理  由
一、本件原告起訴後，被告之代表人已由蘇永欽變更為彭芸，茲
    由新任代表人具狀聲明承受訴訟，核無不合，應予准許。
二、按提起撤銷訴訟，須以經過合法訴願為其前提，其未經過合
    法訴願程序，提起行政訴訟，自非法所許，此觀行政訴訟法
    第4 條第1 項規定甚明。又「原告之訴，有左列各款情形之
    一者，行政法院應以裁定駁回之。但其情形可以補正者，審
    判長應定期間先命補正．．．十起訴不合程式或不備其他要
    件者。」為同法第107 條第1 項第10款所明定。次按「訴願
    之提起，應自行政處分達到或公告期滿之次日起30日內為之
    。」、「訴願事件有左列各款情形之一者，應為不受理之決
    定：．．．二提起訴願逾法定期間或未於訴願法第57條但書
    所定期間內補送訴願書者。」訴願法第14條第1 項、第77條
    第2 款分別定有明文。末按「期間之末日為星期日、國定假
    日或其他休息日者，以該日之次日為期間之末日；期間之末
    日為星期六者，以其次星期一上午為期間末日。」、「於應
    送達處所不獲會晤應受送達人時，得將文書付與有辨別事理
    能力之同居人、受雇人或應送達處所之接收郵件人員。」行
    政程序法第48條第4 項、第73條第1項亦分別定有明文。
三、緣原告經營之東風衛視頻道於民國（下同）96年10月31日10
    時至10時30分播出「健康in起來」節目，其內容經被告96年
    12月12日第105 次分組委員會議決議，認定其以促銷及宣傳
    目的，提及「特益菌」商品，並以節目形式宣傳、廣告之意
    圖十分明確，致節目未與廣告區分，明顯違反衛星廣播電視
    法第19條第1 項規定。被告依衛星廣播電視法第37條第1 項
    第1 款及國家通訊傳播委員會裁處廣播電視罰鍰案件處理要
    點第2 點第3 款及第5 點規定，按違法情節審酌本案相關情
    狀，以96年12月18日通傳播字第09605185160 號裁處書（下
    稱原處分），裁處罰鍰新臺幣（下同）60萬元並命立即改正
    。原告不服，提起訴願，經遭認訴願逾期而為不受理決定，
    遂提起本件行政訴訟，請求撤銷原處分、訴願決定云云。
四、本件原告因衛星廣播電視法事件，係於96年12月20日由原告
    之受雇人收受原處分，此有原告收文戳蓋於原處分送達證書
    影本附原處分卷可稽，可見原處分已生合法送達之效力。且
    原處分之注意事項欄一亦載明「不服本處分者，得自本處分
    送達次日起30日內，繕具訴願書正、副本各一份，向本會（
    10052 臺北市○○區○○路1 段50號）提起訴願。」等語，
    故原告提起訴願之期間，應自96年12月21日起算30日。再查
    原告設址於臺北市，毋庸扣除途期間，核計其提起訴願之30
    日不變期間，係至97年1 月19日（星期六）屆滿，惟因該日
    為星期六，延至同年月21日（星期一）為訴願期間末日。惟
    原告遲至97年1 月22日始提起訴願，有訴願書上被告收文日
    期章戳附原處分卷及原告寄送訴願書之掛號郵件信封及台北
    郵局中正一股97年1 月22日掛號郵件簽收（收據）清單影本
    附訴願卷可稽，是原告提起訴願顯已逾30日法定不變期間，
    自為法所不許。本件訴願決定以原告訴願逾期，從程序上駁
    回其訴願，於法並無不合。原告提起本件訴訟，未經合法訴
    願程序，揆諸首開說明自屬不合法，應予駁回。另原告之訴
    既不合法，其實體上之主張即毋庸審酌，併此明。
五、依行政訴訟法第107 條第1 項第10款、第104 條、民事訴訟
    法第95條、第78條，裁定如主文。
中    華    民    國    97    年    9     月    25    日
                   臺北高等行政法院第四庭
                             審判長法  官  鄭小康
                                   法  官  周玫芳
                                   法  官  陳秀
上為正本係照原本作成。
如不服本裁定，應於送達後10日內向本院提出抗告狀（須按他造
人數附繕本）。
中    華    民    國    97    年    9     月    25    日
                                   書記官  楊子鋒


司法院資訊處製作；財團法人民間司法改革基金會備份。
